【裁判字號】    92,易,327
【裁判日期】    920529
【裁判案由】    違反毒品危害防制條例
【裁判全文】
臺灣新竹地方法院刑事判決                          九十二年度易字第三二七號
    公  訴  人  臺灣新竹地方法院檢察署檢察官
    被      告  甲○○
右列被告因違反毒品危害防制條例案件，經檢察官提起公訴（九十一年度毒偵字第一
二六六、一二九一號、九十二年度毒偵字第二二號），本院判決如左：
    主  文
甲○○連續施用第二級毒品，處有期徒刑捌月。扣案之第二級毒品安非他命零點參公
克（九十一年度安保管字第四○六號）、肆點壹公克（九十二年度安保管字第九號）
沒收銷燬之；扣案之吸食器貳組、吸管壹支沒收之。
    事  實
一、甲○○前於民國八十九年間，因違反毒品危害防制條例案件，經本院以八十九年
    度毒聲字第二五五號裁定送勒戒處所觀察勒戒後，認無繼續施用毒品傾向，經台
    灣新竹地方法院檢察署檢察官於八十九年二月十五日以八十九年度毒偵字第二六
    三號不起訴處分確定後，復因施用第二級毒品案件，經台灣桃園地方法院以八十
    九年度毒聲字第六○二六號裁定送觀察勒戒後，認有繼續施用之傾向，再經該院
    以九十年度毒聲字第一八八八號裁定令入戒治處所施以強制戒治，嗣因戒治成效
    良好，經該院以九十年度毒聲字第四○六一號裁定停止戒治，所餘戒治期間付保
    護管束，復有違反保護管束事由，經該院於九十一年二月二十二日以九十一年度
    毒聲字第四三四號裁定撤銷停止戒治，而甲○○施用毒品犯行，則經台灣桃園地
    方法院於九十年九月二十八日以九十年度壢簡字第六一七號判決判處有期徒刑六
    月，如易科罰金以三百元折算一日確定在案（現正執行中）。詎甲○○仍不知悔
    改，基於概括之犯意，自九十一年十月九日十三時許，即採尿時回溯前九十六小
    時內之某時起至九十一年十二月二十三日二十三時止，連續在不詳處所、桃園縣
    楊梅鎮○○街五七六巷七四號三樓等處，以將第二級毒品安非他命置於自製之鋁
    罐吸食器內燒烤後吸食煙霧之方式，且一星期施用二、三次之頻率，施用第二級
    毒品安非他命多次，經警分別於九十一年十月八日二十一時三十分許、同年十月
    十六日一時許，在新竹市○○路一○一號八樓之一，同年十二月二十四日二十二
    時許，在新竹市○○路十四號前查獲，並分別扣得吸食器一組、第二級毒品安非
    他命○點三公克、吸食器一組、吸管一支、第二級毒品安非他命合計重四點一公
    克，而查獲上情。
二、案經新竹市警察局移送及新竹市警察局第一分局報告臺灣新竹地方法院檢察署檢
    察官偵查起訴。
    事  實
一、右揭事實，業據被告甲○○於本院審理時坦承不諱，而被告三次於警訊時所親自
    採取、封緘之尿液經送檢驗結果，確呈甲基安非他命陽性反應，此有新竹市衛生
    局九十一年十月十五日、同年十月二十九日、同年十二月二十六日不法藥物尿液
    初步篩檢報告書各一件、國防部憲兵司令部刑事鑑識中心九十二年三月三十一日
    （九二）宇鑑字第○四一五六、○四三九九號鑑驗通知書二件、被告姓名代號對
    照表三件附卷可稽，此外，復有扣案之吸食器二組、第二級毒品安非他命○點三
    公克、四點一公克、吸管一支等足資佐證。又被告前因違反毒品危害防制條例案
    件，經本院以八十九年度毒聲字第二五五號裁定送勒戒處所觀察勒戒後，認無繼
    續施用毒品傾向，經台灣新竹地方法院檢察署檢察官於八十九年二月十五日以八
    十九年度毒偵字第二六三號不起訴處分確定後，復因施用第二級毒品案件，經台
    灣桃園地方法院以八十九年度毒聲字第六○二六號裁定送觀察勒戒後，認有繼續
    施用之傾向，再經該院以九十年度毒聲字第一八八八號裁定令入戒治處所施以強
    制戒治，嗣因戒治成效良好，經該院以九十年度毒聲字第四○六一號裁定停止戒
    治，所餘戒治期間付保護管束，復有違反保護管束事由，經該院於九十一年二月
    二十二日以九十一年度毒聲字第四三四號裁定撤銷停止戒治，而被告施用毒品犯
    行，則經台灣桃園地方法院於九十年九月二十八日以九十年度壢簡字第六一七號
    判決判處有期徒刑六月，如易科罰金以三百元折算一日確定在案之事實，亦有臺
    灣新竹地方法院檢察署刑案資料查註紀錄表、臺灣高等法院被告全國前案紀錄表
    各一件附卷足參。本件事證已臻明確，被告於不起訴處分後，五年內再犯施用第
    二級毒品之犯行洵堪認定，應予依法論科。
二、核被告甲○○所為，係犯毒品危害防制條例第十條第二項之施用第二級毒品安非
    他命罪。其持有第二級毒品安非他命之低度行為，應為其施用毒品之高度行為所
    吸收，不另論罪。又被告所為多次施用毒品行為，時間緊接，犯罪構成要件相同
    ，顯係出於概括之犯意為之，應依連續犯之規定論以一罪，並依法加重其刑。爰
    審酌被告前已因違反毒品危害防制條例案件，經法院判處有期徒刑在案，竟再度
    施用足以導致精神障礙及生命危險之成癮性毒品，而未悔改，及施用毒品係自戕
    健康，暨被告於審判中坦承犯行等一切情狀，量處如主文所示之刑。至扣案之第
    二級毒品安非他命毛重○點三公克、四點一公克，為違禁物，不問屬於犯人與否
    ，依毒品危害防制條例第十八條第一項前段之規定宣告沒收銷燬之。另扣案之吸
    食器二組、吸管一支，為被告所有且供被告犯罪所用之物，業據被告於本院審理
    時陳明在卷，爰依法宣告沒收之。
據上論斷，應依刑事訴訟法第二百九十九條第一項前段，毒品危害防制條例第十條第
二項、第十八條第一項前段，刑法第十一條前段、第五十六條、第三十八條第一項第
二款，判決如主文。
本案經檢察官邱朝智到庭執行職務。
中      華      民      國    九十二    年      五      月    二十九    日
                                  臺灣新竹地方法院刑事第二庭
                                      法  官   魏  瑞  紅
右正本證明與原本無異。
如不服本判決，應於判決送達後十日內向本院提出上訴狀( 應附繕本 )，上訴於
臺灣高等法院。
                                      書記官   陳  凰  榆
中      華      民      國    九十二    年      五      月    二十九    日
附錄本案論罪科刑法條全文：毒品危害防制條例第十條第二項
施用第二級毒品者，處三年以下有期徒刑。


司法院資訊處製作；財團法人民間司法改革基金會備份。
